Minutes et répertoires du notaire Claude Pierre FOURESTIER, 4 juillet 1748 - 22 janvier 1756 (étude XXXIII)
Archives nationales
- Minutes de Claude Pierre FOURESTIER, juin 1748 - avril 1756; MC/ET/XXXIII/503 - MC/ET/XXXIII/519
  - Minutes. 1755, janvier - juin, janvier - juin 1755; MC/ET/XXXIII/517
    Le mois de mai 1755 manque.
  - Minutes. 1755, juillet - décembre, juillet - décembre 1755; MC/ET/XXXIII/518
  - Minutes. 1756, janvier - avril, janvier - avril 1756; MC/ET/XXXIII/519
    1756, 1 à 22 janvier: actes passés par-devant Claude-Pierre Fourestier.
    1756, 24 janvier à 30 avril: actes passés par-devant René Poultier.
- Répertoire(s) de Claude Pierre FOURESTIER, 4 juillet 1748 - 22 janvier 1756; MC/RE/XXXIII/9
  - Répertoire. 1748, 4 juillet - 1756, 22 janvier, 4 juillet 1748 - 22 janvier 1756; MC/RE/XXXIII/9
    Informations concernant le classement et la cotation:
    Le niveau inférieur de description, quand il existe, correspond aux mentions d'actes contenues dans le répertoire. Parmi celles-ci, certaines peuvent y être décrites, de manière plus ou moins détaillée. Pour consulter l'acte proprement dit, il convient de rechercher la cote au niveau des articles (registre ou liasse) des minutes du notaire (cote de type 'MC/ET').